【裁判字號】    89,易,4228
【裁判日期】    900319
【裁判案由】    贓物等
【裁判全文】
臺灣高雄地方法院刑事判決                        八十九年度易字第四二二八號
    公  訴  人  臺灣高雄地方法院檢察署檢察官
    被      告  丁○○
    被      告  乙○○
    右  一  人  柳聰賢
    選任辯護人
    被      告  甲○○
右列被告因竊盜等案件，經檢察官提起公訴（八十九年度偵字第三九三六號），本院
判決如左：
    主  文
丁○○、乙○○共同竊盜，各處有期徒刑捌月。均緩刑參年。
甲○○牙保贓物，處有期徒刑參月，如易科罰金以參佰元折算壹日。緩刑貳年。
    事  實
一、丁○○於民國八十八年間，受己○○之僱用，從事汽車零件買賣業務，因而知悉
    己○○均將購入之汽車零件置放在高雄縣路竹鄉○○○路五十五號無人居住之汽
    車倉庫內，詎其竟與乙○○共同意圖為自己不法之所有，於八十九年一月二十八
    日凌晨三時許，共同侵入上開倉庫，徒手竊取己○○所有之汽車變速箱二十五部
    、汽車引擎一具、不含輪胎之鋁合金鋼圈二個、含輪胎之鋁合金鋼圈三個及汽車
    進氣岐管一組，得手後並與乙○○共同駕駛車牌號碼Ｐ五─四九六九號自用小貨
    車，將上開竊得之汽車零件載往高雄縣內門鄉○○村○○路二二九巷六十六號後
    方，即乙○○所開設之養羊廠內藏放。丁○○為掩飾犯行，除將其中引擎一具及
    變速箱一部寄放在高雄縣旗山鎮○○○路二號，即不知情之周文正所開設之「國
    正汽車保養場」外，並將其中變速箱五部及不含輪胎之鋁合金鋼圈二個，載往高
    雄縣旗山鎮○○路九號由甲○○所開設之「童夢汽車保養廠」，委託甲○○代為
    尋找買主，而甲○○明知上開變速箱及鋁合金鋼圈係丁○○所竊得之贓物，仍基
    於牙保贓物之犯意，居間介紹不知情之「和億汽車保養場」負責人丙○○以新臺
    幣（下同）三萬元之價格，購買其中四部變速箱。嗣於八十九年二月十二日十八
    時許，乙○○、甲○○於上開養羊廠內為警查獲，並當場查獲渠二人所竊得之前
    開變速箱十九部、汽車進氣岐管一組及含輪胎之鋁合金鋼圈三個，再循線於童夢
    汽車保養廠、國正汽車保養場及和億汽車保養場，查獲己○○其餘失竊之物。
二、案經高雄市政府警察局移送臺灣高雄地方法院檢察署檢察官偵查起訴。
    理  由
一、訊據被告丁○○對右揭犯罪事實坦承不諱；被告乙○○固不否認確與被告丁○○
    於八十九年一月二十八凌晨三時許，共同駕駛車牌號碼Ｐ五─四九六九號自用小
    貨車，到高雄縣路竹鄉○○○路五十五號搬運前開汽車變速箱二十五部、汽車引
    擎一具、不含輪胎之鋁合金鋼圈二個、含輪胎之鋁合金鋼圈三個及汽車進氣岐管
    一組，並將之載往其開設之前開養羊廠內置放等情，惟矢口否認有何竊盜犯行，
    辯稱：是丁○○叫伊去幫忙載運前揭物品，並說是他老板要他幫忙運走，伊不知
    情云云；被告甲○○固不否認丁○○確有將前開變速箱五部及不含輪胎之鋁合金
    鋼圈二個，載至其開設之童夢汽車保養廠，並委託其代為尋找買主，且確居間介
    紹丙○○購買其中四部變速箱等情，惟矢口否認有何牙保贓物犯行，辯稱：不知
    前開物品係丁○○竊得之贓物云云。
二、經查：
  (一)本件被告丁○○、乙○○如何共同竊得前開汽車變速箱二十五部、汽車引擎一具
    、不含輪胎之鋁合金鋼圈二個、含輪胎之鋁合金鋼圈三個及汽車進氣岐管一組等
    情，業據被害人己○○迭於警訊及本院審理時指訴明確，並有贓物認領保管收據
    四紙在卷可稽，又被告甲○○如何居間介紹證人丙○○購買四部變速箱等情，亦
    經證人丙○○迭於警訊、偵查及本院審理時證述無誤，而被告丁○○、乙○○共
    同竊得之物，確分別在被告乙○○開設之養羊廠，及童夢汽車保養廠、國正汽車
    保養場與和億汽車保養場內查獲，亦有搜索扣押證明筆錄四紙及現場照片十幀附
    卷可按，被告乙○○雖以前揭情詞置辯，惟其既於警訊時對行竊之過程詳細供承
    ：「張嫌要我（趁他任職汽車改裝場員工未上班前）開我家貨車前往高雄縣路竹
    鄉張嫌任職之汽車場內竊取，等我們到汽車改裝倉庫後，張嫌叫我一起把上述之
    贓物搬上開來的貨車上，載運回我所開設養羊場內寄藏，等買主購買」等語（見
    八十九年二月十二月警訊筆錄），核與被告丁○○於警訊、偵查及本院審理時供
    述之行竊過程相一致，被告丁○○並於警訊時明確供稱：「於八十九年一月二十
    八日凌晨一時許與知情之李嫌一起去竊取」、「我與李嫌言明如竊取該批贓物後
    ，所得贓款一人一半」等語（見八十九年二月十二日警訊筆錄），加以被告乙○○於八十九年二月十三日案移臺灣高雄地方法院檢察署，由檢察官初訊時，尚且
    坦承犯行（見該日偵查筆錄），並於本院行調查證據程序時，自承其知悉高雄縣
    路竹鄉○○○路五十五號倉庫非被告丁○○所有，顯見被告乙○○辯稱不知情云
    云，尚不值採信。辯護人雖為其辯護稱：被告乙○○與被告丁○○之警訊筆錄內
    容幾乎相同，充斥一般人難以理解之「贓物」及「竊取」等法律用語，且警訊時
    被告乙○○之錄音非連續錄音，故前開警訊筆錄應非出於被告乙○○之供述而無
    證據能力等語，惟當時為被告乙○○制作警訊筆錄之員警即證人戊○○既到庭證
    稱：被告乙○○與丁○○之筆錄是分制作的，我們是照被告乙○○回答之意思加
    以整理後，再製作筆錄，並有交由被告乙○○確認等語（見本院九十年一月十七
    日訊問筆錄），且被告乙○○確有在前開警訊錄簽名、捺指印，並於檢察官初訊
    時，再次確認前開警訊筆錄之內容為真正（見八十九年二月十三日偵查筆錄），
    則被告乙○○於警訊之供述應係出於任意性，而可採信，至被告乙○○前開警訊
    筆錄之蒐證錄音，經本院當庭播放勘驗，雖其內容確係被告乙○○依已製作完成
    之警訊筆錄，以一問一答之方式複誦錄製而成，惟此種錄製蒐證錄音之方式為目
    前警察機關慣用之方法，縱其無法反應被告乙○○製作警訊筆錄時之真實情況，
    而有不當之處，惟尚難執此遽論前揭警訊筆錄不具證據能力，併予指明。是被告
    丁○○、乙○○犯行洵堪認定，應依法加以論科。
  (二)又被告甲○○雖辯稱不知丁○○委託其出售之物係贓物，惟其既於本件案移臺灣
    高雄地方法院檢察署，由檢察官初訊時，坦承其牙保贓物犯行（見八十九年二月
    十三日偵查筆錄），且被告丁○○先於同日偵查時明確供稱：「放在甲○○處，
    由他代賣，．．．我有向甲○○說我有偷了此物品，他主動說要代賣」等語，再
    於本院行調查證據程序時供稱：「我是跟他（指甲○○）說那些零件是在己○○
    工廠拿的」，加以被告甲○○係在上開被告乙○○所開設之養羊廠內當場為警逮
    捕，並於現場起出大批贓物，足證被告甲○○於受託代售上開汽車變速箱時，早
    已知悉該變速箱係被告丁○○竊得之贓物，是被告甲○○之前揭辯詞自不足採信
    ，其犯行亦堪認定，應依法加以論科。
三、核被告丁○○、乙○○二人所為，均係犯刑法第三百二十條第一項之竊盜罪。渠
    二人就前揭竊盜犯行，除有犯意聯絡外，並分擔實施犯罪行為，應論以共同正犯
    ；另被告甲○○所為，係犯刑法第三百四十九條第二項之牙保贓物罪。爰審酌被
    告三人之犯罪動機、目的、手段，與生活狀況、品行、智識程度，被告丁○○犯
    後坦承犯行、被告乙○○、甲○○雖未坦承犯行，惟渠二人犯後態度尚稱良好，
    暨被告三人於本件犯罪所分擔之角色等一切情狀，分別量處如主文所示之刑。末
    按被告行為後，刑法第四十一條第一項已於九十年一月四日修正為：「犯最重本
    刑五年以下有期徒刑以下刑之罪，而受六個月以下有期徒刑或拘役之宣告，因身
    體、教育、職業、家庭之關係或其他正當事由，執行顯有困難者，得以一元以上
    三元以下折算一日。但確因不執行所宣告之刑，難收矯正之效，或難以維持法秩
    序者，不在此限」，並經總統於九十年一月十日公布，而於同年一月十二日生效
    ，併參酌最高法院二十四年七月民刑庭總會決議之意旨，故依前開條文及刑法第
    二條第一項前段之規定，易科罰金之折算標準條件自應適用新法，而就被告甲○○所宣告之刑諭知易科罰金之折算標準，以示儆懲。又被告三人前均未曾受有期
    徒刑以上刑之宣告，有臺灣高等法院被告全國前案紀錄表可按，其因一時失慮，
    偶罹刑典，經本件偵審程序，應知警惕，信無再犯之虞，參酌被害人所失竊之物
    均已由被害人領回等情，本院因認被告三人所宣告之刑，以暫不執行為適當，併
    宣告被告丁○○、乙○○二人緩刑三年、被告甲○○緩刑二年，以啟自新。
據上論斷，應依刑事訴訟法第二百九十九條第一項前段，刑法第二十八條、第三百二
十條第項、第三百四十九條第二項、修正後第四十一條第一項、第二條第一項前段、
第七十四條第一款，罰金罰鍰提高標準條例第一條前段、第二條，判決如主文。
本案經檢察官蔡麗宜到庭執行職務。
中      華      民      國    九十      年      三      月     十九     日
                                臺灣高雄地方法院刑事第七庭
                                  法  官 劉傑民
右正本證明與原本無異。
如不服本判決，應於判決送達後十日內，向本院提出上訴狀。
                                  書記官 黃琬婷
中      華      民      國    九十      年      三      月     十六     日
附錄本案科刑判決法條
刑法第三百二十條：
意圖為自己或第三人不法之所有，而竊取他人之動產者，為竊盜罪，處五年以下有期
徒刑、拘役或五百元以下罰金。
刑法第三百四十九條第二項：
搬運、寄藏、故買贓物或為牙保者，處五年以下有期徒刑、拘役或科或併科一千元以
下罰金。


司法院資訊處製作；財團法人民間司法改革基金會備份。
